【裁判字號】    92,上易,1212
【裁判日期】    920729
【裁判案由】    竊盜
【裁判全文】
臺灣高等法院刑事判決                            九十二年度上易字第一二一二號
    上  訴  人  臺灣桃園地方法院檢察署檢察官
    被      告  丁○○
          原名楊易隆）住桃園.
右上訴人，因被告竊盜案件，不服臺灣桃園地方法院，九十一年度易字第七一七號，
中華民國九十二年二月二十五日第一審判決（起訴案號：臺灣桃園地方法院檢察署九
十一年偵字第二一三九號）提起上訴，本院判決如左：
    主  文
原判決撤銷。
丁○○（原名楊易隆）竊盜，處拘役肆拾日，如易科罰金以佰元折算壹日。
    事  實
一、丁○○（原名楊易隆）意圖為自己不法之所有，於民國九十年八月五日，在桃園
    市○○路咖啡店內，利用假資料帳號及其在網路線上遊戲「天堂」中所申請使用
    之伺服器為「戰神」、角色名稱為「瀟灑浪子」之第00000000號帳號，
    以輾轉移受方式，竊取丙○○在同一網路遊戲中所使用之伺服器為「戰神」、角
    色名稱為「趁虛而入」、第0000000000帳號內所有如附表所示之電磁
    記錄，得手後又輾轉利用假資料帳號移出，將附表編號二之電磁記錄售予己○○
    ，將編號一、三之電磁記錄售予乙○○，共得款新台幣七萬四千元，嗣經警循線
    查獲。
二、案經被害人丙○○訴請桃園縣警察局移送台灣桃園地方法院檢察署檢察官偵查起
    訴。
    理  由
一、訊據被告丁○○（原名楊易隆）對於其在網路線上遊戲「天堂」中申請使用伺服
    器「戰神」，而以「瀟灑浪子」作為角色名稱，帳戶號碼為00000000，
    及其帳戶中曾有被害人丙○○在同一網路遊戲中所擁有之如附表所示寶物電磁記
    錄轉入復轉出之情形，均坦承不諱，核與被害人指訴情形相符，且有該寶物電磁
    記錄之流向表四紙在卷可參。
二、被告雖矢口否認竊盜，辯稱該寶物何以會在伊帳戶出現，伊實不知情，被害人失
    竊寶物之時間，伊亦不在場，買受贓物之己○○所稱之交易時間，伊恰為女友慶
    生，自不可能分身出售贓物，另買贓之乙○○所指售物之人並不明確，亦不能憑
    以遽認伊即係竊賊，實際上，伊與被害人均各有一群友人共用帳戶，互知密碼，
    可能係他人行竊而陷害伊云云。惟查：
  (一)如附表所示之「隱身斗蓬」、「瞬間移動控制戒指」、「形體控制戒指」等物品
    ，均為線上網路遊戲「天堂」內之電磁記錄，原係被害人丙○○（伺服器為「戰
    神」、角色名稱為「趁虛而入」、第0000000000帳號）所有，於九十
    年八月五日自被害人所使用之角色名稱「趁虛而入」經由「ＭＡＫＲＯ」、「Ａ
    ＢＣ１２３４５」（均為天堂遊戲中之角色名稱）輾轉於同年月七日進入被告所
    扮演之「瀟灑浪子」角色之帳號內，再於同日轉入角色名稱「阿爸為，怕怕喔」
    、「ＡＢＣ１２３４５」等，最後才分別由「阿爸為，怕怕喔」、「ＡＢＣ１２
    ３４５」將隱身斗篷及變形形體控制戒指、瞬間移動控制戒指，轉入乙○○扮演
    之「ＭＩＣＨＥＬＬＥ」角色及己○○扮演角色名稱為「曾國城」之帳號內等事
    實，業據被害人指訴甚詳，並經證人乙○○、己○○證述在案。
  (二)依前開「天堂」線上遊戲歷程紀錄表顯示，「隱身斗篷」及「變形形體控制戒指
    」、「瞬間移動控制戒指」等物品，於九十年八月五日二十一時三十一分許，自
    被害人帳號內移轉出來後，歷經角色名稱「ＭＡＫＲＯ」、「ＡＢＣ１２３４５
    」，先後於九十年八月七日三時二十八分、二十九分許，轉至被告所扮演角色名
    稱「瀟灑浪子」帳號內，並在一個多小時後再移轉給角色名稱為「阿爸為，怕怕
    喔」、「ＡＢＣ１２３４５」之人，最後再由該二人分別於同年八月八日二十時
    十五分許、同年八月七日二十時四十一分許，將上開寶物分別移轉給證人乙○○
    扮演之「ＭＩＣＨＥＬＬＥ」角色、證人己○○扮演角色之「曾國城」之帳號，
    有上開電磁記錄之流向表存卷可憑，足見被告與該寶物竊盜之事，難脫干係。
  (三)衡以買得上開贓物之證人乙○○、己○○在警訊時已一致指認被告之檔案照片，
    供稱即係出售該寶物予伊等之人，而上開檔案照片與被告本人容貌至為接近、逼
    真，已經本院當庭勘明，記錄於筆錄，雖然被告與其弟戊○○面貌亦甚為神似，
    亦經本院傳喚到庭勘明記錄在案，但證人己○○堅稱：「我在桃園地院的（法庭
    ）外面有看過（戊○○），雖然二人很像，但是我能肯定就是丁○○賣給我寶物
    的沒有錯，不是他的弟弟。」（本院卷九十二年六月二十七日筆錄）另證人乙○○到庭雖以時日已久，且交易之時係在夜間，不敢肯定指認售伊寶物之人究竟是
    否為被告，不過交易之時，伊曾問該售物之人，其人自稱姓楊，伊在本件警員查
    案之初，尚對賣物者有印象，現在則無等語（本院卷九十二年七月十一日筆錄）
    參互以觀，並該二證人與被告既無怨仇，當不致誣攀，可見被告確有出售贓物之
    事，被告辯稱伊非出售贓物之人，實難採信。
  (四)至於被告辯稱該售物之日，恰為伊女友庚○○生日，伊有為女友慶生，一起吃飯
    、看電影、吃蛋糕，不可能分身售物一節，雖與該庚○○所供大致相符，但被告
    就重要細節，例如有無致贈生日禮物、蛋糕何人準備，何時享用，在場何人等，
    均推稱不記得，已難盡信，尤其另友人楊浚賢證稱當時被告與家人不睦，與伊二
    人合住外面，被告生活頗為困頓等語（本院卷九十二年七月十八日筆錄），益見
    被告與庚○○所供係在被告家與被告家人一起吃蛋糕慶生云云，殊非可信，要無
    可採。
  (五)參以證人即承辦警員甲○○證稱：只要有帳號密碼，則無論在哪一網咖，都可以
    使用，不必在與失竊贓物之被害人同一現場，而當時一般之竊賊以為只要竊取後
    轉至一假戶頭，即可不留痕跡，不知警方竟有寶物序號及交易記錄可以循線查出
    等語（本院卷九十二年七月十八日筆錄），足見被告辯稱被害人寶物失竊之時，
    伊不在現場，無法行竊云云，尚無可採。
  (六)另就證人楊浚賢供證：伊與被告合住在外時，二人生活均甚困頓，伊已不想再玩
    「天堂」網路遊戲，開始販售自己之寶物過活，本件竊盜之事發生之初，因伊與
    被害人亦頗有交情，被害人懷疑係被告行竊，曾要伊代為上網查看被告帳戶內有
    無如附表所示之寶物等語（本院卷同上筆錄），足見被告並非無行竊他人寶物販
    售得財之動機，所辯伊當時在送報，如何行竊云云，並不能排除其帳戶曾有被害
    人寶物進出之事實存在。又被告帳戶固同時有他人共用，為該證人楊浚賢證實，
    仍不能否定被告係銷贓之人，而推認行竊之人另有他人。
  (七)縱然依據角色名稱「阿爸為，怕怕喔」、「ＡＢＣ１２３４５」登錄「天堂」線
    上遊戲所留存會員資料顯示之
    經原審調閱、比對該二人之個人基本資料，前開登錄會員資料上所記載之出生年
    月日，與該二人實際之出生年月日並不吻合，且證人卓少羽亦證稱：其在天堂遊
    戲中只登錄一個帳號，但因太久沒玩，所以忘了角色名稱跟帳號，但並未聽過角
    色名稱「阿爸為怕怕喔」、「ＡＢＣ１２３４５」、「瀟灑浪子」、「曾國城」
    或「趁虛而入」，也不認識被告丁○○、被害人丙○○，該份「阿爸為怕怕喔」
    之會員資料上
    語，復有上述會員登錄資料三紙、個人基本資料查詢結果二紙在卷足按，本院復
    依該帳戶留存之電話號碼查詢結果，據中華電信股份有限公司以九十二年五月二
    十日信行一字第九二Ｃ八二○○五七二號函復略謂該公司並無前述電話門號，有
    該函一件在本院卷可徵，足見該等帳戶資料均非實在，併此敘明。
  (八)綜合上述直接、間接證據，足見被告確有行竊被害人之電磁記錄行為，其否認犯
    罪，無非畏罪飾卸之詞，不足採信，其犯行可以認定。
三、本件如附表所示之電磁記錄，在虛擬空間即「天堂」線上遊戲中，須以該線上遊
    戲所使用之「天幣」（指在該虛擬空間中所使用之貨幣）購買，惟現實生活中，
    仍具有一定財產上交易價值之電磁記錄（如「天幣」與新臺幣得約定交易價格一
    定之比例匯兌，或逕以一定價值之新臺幣購買虛擬裝備、武器、道具），是該電
    磁記錄雖為無體物，仍為竊盜罪之客體，八十六年十月八日修正之刑法第三百二
    十三條已增列電磁記錄關於竊盜罪章之罪，以動產論，復於被告行為後之九十二
    年六月二十五日公布修正，將該條有關電磁記錄之規定予以刪除，改列為第三百
    五十九條之犯罪，比較新、舊法之結果，以舊法有利於被告，自應適用舊規定，
    核被告所為，應成立行為時刑法第三百二十三條、第三百二十條之竊盜罪。
四、原審未予細察，遽為被告無罪之諭知，尚非適合，檢察官指摘其欠當，提起上訴
    ，應認有理由，自應由本院予以撤銷改判。爰審酌被告之素行、智識程度、犯罪
    之動機、目的、手段、危害及其犯罪後之態度等一切情狀，量處如主文所示之刑
    ，及諭知易科罰金之折算標準。
五、公訴人意旨另略謂：被告尚有竊取被害人同一帳號內之寶物武士刀、鎖子甲破壞
    者、精靈盾牌、斗篷、金屬盔甲、騎士面甲、力量手套、長靴、Ｔ恤、妖魔戰士
    護身符、雙手劍、對盔甲施法的卷軸及天幣等，因認被告就此部分亦涉竊盜罪嫌
    云云。惟此部分除據被告堅決否認之外，本院亦查無其他事證足證被告告有此部
    分竊行，尚難憑被告有竊取如附表所示之物，即推認亦有行竊此部分電磁記錄，
    自應認此部分為不能證明被告犯罪。因公訴意旨認此部分與前開論罪部分屬接續
    犯之同一事件，具單純一罪之法律關係，此部分爰不另為無罪之諭知，併此敘明
    。
據上論斷，應依刑事訴訟法第三百六十九條第一項前段、第三百六十四條、第二百九
十九條第一項前段，刑法第二條第一項但書、（行為時）第三百二十三條、第三百二
十條、第四十一條，罰金罰鍰提高標準條例第一條、第二條，判決如主文。
本案經檢察官沈明彥到庭執行職務。
中      華      民      國    九十二    年      七      月    二十九    日
                              臺灣高等法院刑事第十四庭
                                  審判長法  官  陳  祐  輔
                                        法  官  蔡  國  在
                                        法  官  洪  昌  宏
右正本證明與原本無異。
不得上訴。
                                        書記官  廖  月  女
中      華      民      國    九十二    年      七      月     三十     日
附錄：本案論罪科刑法條全文
中華民國刑法第三百二十條
 (普通竊盜罪、竊佔罪)
意圖為自己或第三人不法之所有，而竊取他人之動產者，為竊盜罪，處五年以下有期
徒刑、拘役或五百元以下罰金。
意圖為自己或第三人不法之利益，而竊佔他人之不動產者，依前項之規定處斷。
前二項之未遂犯罰之。
附表：
編號
1.隱身斗篷
2.瞬間移動控制戒指
3.形體控制戒指


司法院資訊處製作；財團法人民間司法改革基金會備份。
